# 企业合并的问题

提问人：shengmeiqin 时间：2016-11-14 18:47:43
请教陈版主，A公司和B公司是地方国资委100%控股公司，C公司是A公司全资子公司。 2015 年 6 月国资委成立D公司（国有控股公司100%），并同年 8 月份将A公司和B公司100%股权全部划转至D公司。 2016 年 1 月将A公司全资子公司C公司的股权全部划转至D公司，D公司又将C公司股权全部划转至B公司。现在我们针对B公司 2014 、 2015 年度报表进行审计，B公司取得C公司100%股权能否按同一控制下企业合并处理？比较报表能否在 2014 年合并？因为在准则中《企业合并》一章中有一句“同受国家控制的企业之间发生的合并，不应仅仅因为参与合并各方在合并前后均受国家控制而将其作为同一控制下的企业合并”，所以还请解惑能否按照同一控制下进行合并。

回答人：chenyiwei
一般理解，参与合并各方由同一个国资委最终控制，依据该国资委直接作出的决定，在所出资企业之间进行股权无偿划转，以实现该国资委辖内国有资产布局优化等宏观目标的，对划入方而言，应按同一控制下合并处理。

提问人：an3008027233 时间：2016-12-19 23:17:04
和大家讨论一个问题：A单位拟将持有B单位（成本法）的股权投入到C公司，系非同一控制下的合并。按照公司法的规定，出资的股权应进行评估，C公司应以B公司评估后的净资产作为长期股权投资入账，B公司的资产、负债仍以历史价值记账，按照长期股权投资会计准则的规定，在控制的前提下仍以成本法核算，问题是：编制合并报表抵消时，C公司的长期股权投资数字与B公司的所有者权益对不上，怎么办。欢迎大家查查资料后踊跃发言。补充: 我没说清，假设a是国有企业，国资监管部门把a持有的b股权划到c公司，作为国资监管直接持股，现主要关注c公司的账务处理和如何编制合并报表

回答人：chenyiwei
你说的应该是非同一控制下合并中合并报表编制的常规问题，按照准则讲解中的相关表述处理，确认B公司可辨认净资产的公允价值增值和商誉后，自然可以与C层面上对B的长期股权投资抵销干净。